【裁判字號】    99,訴,20
【裁判日期】    990422
【裁判案由】    妨害風化
【裁判全文】
臺灣桃園地方法院刑事判決                99年度訴字第20號
公  訴  人  臺灣桃園地方法院檢察署檢察官 
被      告  丁○○
上列被告因妨害風化案件，經檢察官提起公訴（98年度偵字第
15704 、17938號），本院判決如下︰
    主  文
丁○○意圖使女子與他人為性交之行為，而容留以營利，累犯，
處有期徒刑陸月，如易科罰金，以新臺幣壹仟元折算壹日，扣案
已使用之保險套壹個沒收；又意圖使女子與他人為性交之行為，
而容留以營利，累犯，處有期徒刑陸月，如易科罰金，以新臺幣
壹仟元折算壹日。應執行有期徒刑拾月，如易科罰金，以新臺幣
壹仟元折算壹日，扣案已使用之保險套壹個沒收。
    事  實
一、丁○○前因妨害風化案件，於民國94年3 月24日經本院以93
    年度壢簡字第601 號判處有期徒刑6 月確定，甫於94年5 月
    31日易科罰金執行完畢，猶不知悔改。其擔任址設於桃園縣
    中壢市○○路70號「「沛麗康按摩店」」之實際負責人，竟
    基於意圖使女子與他人為性交行為而容留以營利之犯意，而
    分別有以下犯行：
  (一)於98年7 月8 日晚間11時15分許，喬裝成男客之員警甲○○
    至該按摩店消費時，以新臺幣（下同）2,800 元之代價，容
    留店內成年女子乙○○與甲○○在該店3 樓包廂內從事性交
    行為，俟乙○○在口中擬為甲○○之生殖器官套上保險套而
    從事性交易時，甲○○旋即出具證件表明員警身份而查獲。
    並當場扣得已使用過之保險套1 個。
  (二)於98年8 月6 日晚間9 時30分許，喬裝成男客之義警戊○○
    至該按摩店消費時，以新臺幣（下同）2,800 元之代價，容
    留店內成年女子丙○○與戊○○在該店3 樓房包廂內從事性
    交行為，俟丙○○脫去內褲擬從事性交易時，與戊○○配合
    之員警旋即進入該包廂內而查獲。
二、案經桃園縣政府警察局中壢分局報請臺灣桃園地方法院檢察
    署檢察官偵查起訴。
    理  由
壹、證據能力：
一、按被告以外之人於審判外之陳述，雖不符同法第159 條之1
    至之4 之規定，而經當事人於審判程序同意作為證據，法院
    審酌該言詞陳述或書面陳述作成時之情況，認為適當者，亦
    得為證據，刑事訴訟法第159 條之5 第1 項定有明 文。查
    本件被告及檢察官於審判程序中就本院下述所引為證據之供
    述證據，雖均屬傳聞證據，且不符刑事訴訟法第159 條之1
    至之4 之規定，然當事人及辯護人於本院審理中，均同意將
    之作為證據，而本院審酌各該證據資料作成時之一切客觀情
    況，認為將該等證據列為證據，亦屬適當，是本上述說明，
    本院下述所引之供述證據，自為供作認定犯罪事實之證據。
二、又本院所引下列非供述證據，均與本件待證事實具有關聯性
    ，且並無證據證明並未真實存在，或屬於偵查機關違法偵查
    行為所取得，是依刑事訴訟法第158 條之4 之反面解釋，自
    有證據能力。
貳、認定犯罪事實之證據及理由：
一、訊據被告丁○○固坦承伊係「沛麗康按摩店」之實際負責人
    ，惟矢口否認有何妨害風化犯行，辯稱：伊雇用乙○○及丙○○時，均已事先告知渠等不得從事性交易云云。經查：
  (一)被告為上開「沛麗康按摩店」之實際負責人，並雇用乙○○
    及丙○○至店內擔任按摩小姐。喬裝成男客之員警甲○○及
    義警戊○○於前揭時、地分別到該店內佯裝要消費，均以
    2,800 元之代價分別與乙○○及丙○○在該店內3 樓包廂內
    擬從事性交易等情，業據證人即員警甲○○、義消戊○○證
    述明確，核與證人乙○○、丙○○所為之證述相符，並分別
    有現場照片14幀及2 幀附卷可稽，另就上揭事實欄一(一)部分
    尚有保險套1 只扣案可資佐證，此部分事實亦為被告所不否
    認，首堪認定。
  (二)就事實欄一(一)所指犯行，被告雖傳喚證人乙○○到庭證稱：
    被告有交代伊不能從事性交易，伊是私下與客人協議從事性
    交易行為等語在卷。惟據證人甲○○到庭結證：伊進入該按
    摩店後，先問被告店內小姐有無年輕的，被告回答說有20多
    歲的，但好像見過伊，並要求伊先出示身份證件，又多加詢
    問伊的職業，問完後才將伊帶至樓上包廂等語綦詳，考諸常
    情，專業按摩著重於按摩者之技術，而非年齡，而被告又屢
    辯稱其所經營之按摩店特別重視店內小姐不得從事性交易，
    然為何員警甲○○表示希望年輕小姐服務，顯係需求性交易
    之含意，被告卻未告知店內未有提供性交易服務，反而強調
    店內小姐年齡僅20多歲，被告辯稱與妨害風化犯行無涉實已
    啟人疑竇。再者，被告嚴格查緝店內顧客職業，無非係要規
    避員警查緝甚明，益徵被告有容留性交易以營利之事實無訛
    。參以「沛麗康按摩店」店內1 樓通往2 樓及2 樓通往3 樓
    ，均設有內鎖，有該店照片6 幀可憑（臺灣桃園地方法院檢
    察署98年度15704 號卷第33-35 頁），倘若如被告辯稱其嚴
    格要求店內小姐不得從事性交易，何需特地設置內鎖，該內
    鎖應係為防止員警查緝所設明確，是被告所經營之上揭按摩
    店確有容留店內女子與男客從事性交易以營利之行為至為明
    灼。
  (三)就事實欄一(二)所指犯行，被告雖亦傳喚證人丙○○到庭作證
    ，而證人丙○○亦證稱伊從事性交易係私下行為等語明確，
    然除佯裝成男客之義警戊○○進入包廂後，丙○○旋即將房
    門鎖上及上揭理由欄一(二)所示被告所經營之按摩店設置兩道
    內鎖等情，在在均與一般按摩店經營常規不符，可疑被告有
    容留店內女子從事性交易之行為外，又參以丙○○並未受過
    完整、長時間按摩訓練，此據證人丙○○證述無訛，再以卷
    附「沛麗康按摩店」之現場照片觀之（臺灣桃園地方法院檢
    署98偵字第17938 號卷第24頁），該店內裝潢可謂陳舊、簡
    陋，然其按摩收費卻高達1,800 元，顯較坊間收價高出甚多
    ，倘若該店非以提供性交易為號召，實難想像男客願意至此
    欠缺專業按摩技術及裝潢陽春之按摩店為高消費，足見被告
    前揭辯稱，洵難採信。此外，丙○○性交易之索價及性交易
    地點均與店內另一按摩小姐乙○○相同，考諸倘若丙○○之
    性交易係隱瞞被告而個人私下承接，何以性交易之所有細節
    會恰巧與同為私下隱瞞被告承接性交易之同店小姐乙○○完
    全相符一致，益徵應係被告所經營之「沛麗康按摩店」有容
    留店內女子性交易甚明。
  (四)綜上，足認被告確有基於意圖使成年女子乙○○及丙○○與
    他人為性交行為而容留之行為。被告前述所辯，要係事後卸
    責之詞，委無足採。本案事證明確，被告犯行，洵堪認定，
    自應依法論科。
二、按刑法第231 條第1 項之圖利使人為性交罪，犯罪構成要件
    乃以行為人主觀上有營利及使男女與他人為性交或猥褻行為
    之犯意，客觀上有引誘、容留或媒介之行為為已足，屬於形
    式犯。故行為人只要以營利為目的，有使男女與他人為性交
    或猥褻行為之意圖，而著手引誘、容留或媒介行為，即構成
    犯罪，至於該男女與他人是否果有為性交或猥褻之行為，則
    非所問。又因其犯罪為即時完成，無待任何具體有形之結果
    發生，性質上與未遂犯並不相容，應無未遂犯之可言（最高
    法院95年度台上字第5439號判決採同一意旨）。本件被告容
    留店內女子乙○○及丙○○分別與員警甲○○及義警戊○○
    為性交易行為，其容留之行為成立即屬既遂，是核被告所為
    ，係犯刑法第231 條第1 項前段之意圖使女子與他人為性交
    之行為，而容留以營利罪。被告分別於98年7 月8 日與98年
    8 月6 日分別容留店內小姐乙○○及丙○○與男客從事性交
    易，其所犯2 罪之間，時隔距離約1 個月，時間並非密接，
    應認犯意各別，而予分論併罰之。被告有前揭事實欄所載之
    犯罪科刑執行情形，有臺灣高等法院被告前案紀錄表1 份在
    卷可按，其於有期徒刑執行完畢後5 年內，故意再犯本件有
    期徒刑以上之罪，為累犯，應依刑法第47條第1 項之規定加
    重其刑。爰審酌被告前已有多次妨害風化之前科，不知悔改
    ，再蹈本案相同犯行，顯無視法律制裁，犯罪後猶一再飾詞
    狡辯，毫無悔意，兼衡其生活狀況、智識程度、犯罪所生之
    危害等一切情狀，分別量處如主文所示之刑，並定應執行刑
    ，再就執行刑諭知易科罰金之折算標準，以資懲儆。
二、扣案已使用過之保險套1 個，係被告所有供本案犯罪所用之
    物，爰均依刑法第38條第1 項第2 款、第3 項之規定宣告沒
    收之。另扣案之乳液1 瓶、精油1 瓶，被告否認為犯罪所用
    之物，且卷內復無證據證明上開之物為被告實施容留店內女
    子從事性交易以營利所用之物，又非違禁物，爰不另為沒收
    之諭知，附此敘明。
據上論斷，應依刑事訴訟法第299 條第1 項前段，刑法第231 條
第1 項前段、第47條第1 項、第41條第1 項前段、第51條第5 款
、第38條第1 項第2 款，刑法施行法第1 條之1 第1 項、第2 項
但書，判決如主文。
本案經檢察官黃俊華到庭執行職務。
中    華    民    國    99    年    4     月    22    日
                  刑事第五庭審判長法  官  潘政宏
                                  法  官  劉淑玲
                                  法  官  江春瑩
以上正本證明與原本無異。
如不服本判決應於收受判決後10日內向本院提出上訴書狀，並應
敘述具體理由。其未敘述上訴理由者，應於上訴期間屆滿後20日
內向本院補提理由書( 均須按他造當事人之人數附繕本) 「切勿
逕送上級法院」。 

                                  書記官   羅婉榕
中    華    民    國    99    年    4     月    23    日
附錄本件論罪科刑法條全文
中華民國刑法第231 條（圖利使人為性交或猥褻罪）
意圖使男女與他人為性交或猥褻之行為，而引誘、容留或媒介以
營利者，處5 年以下有期徒刑，得併科10萬元以下罰金。以詐術
犯之者，亦同。
公務員包庇他人犯前項之罪者，依前項之規定加重其刑至二分之
一。

司法院資訊處製作；財團法人民間司法改革基金會備份。
